* UI — субсхема из нетлиста KiCad + YAML
.subckt UI BTN_DRY_GLASS BTN_FACE BTN_FEET FAN_SEL_ADC GND LED_AC_DRV LED_DEFROST_GLASS_DRV LED_DRY_GLASS_DRV LED_FACE_DRV LED_FEET_DRV LED_RECIRC_DRV
  C22 FAN_SEL_ADC FAN_SEL_ADC 100n
  C23 FAN_SEL_ADC FAN_SEL_ADC 100n
  C24 FAN_SEL_ADC FAN_SEL_ADC 100n
  C32 FAN_SEL_ADC FAN_SEL_ADC 100n
  * J3: Conn_01x02 (Внутр. коннектор потенциометра (2п, XH)) — не моделируется
  * J4: Conn_01x05 (Внутр. коннектор галлетника (5п, XH)) — не моделируется
  * LED1: LED (Индикатор зелёный 1206) — не моделируется
  * LED2: LED (Индикатор зелёный 1206) — не моделируется
  * LED3: LED (Индикатор зелёный 1206) — не моделируется
  * LED4: LED (Индикатор янтарный 1206) — не моделируется
  * LED5: LED (Индикатор зелёный 1206) — не моделируется
  * LED6: LED (Индикатор зелёный 1206) — не моделируется
  R10 FAN_SEL_ADC FAN_SEL_ADC 1k
  R11 FAN_SEL_ADC Net-(LED5-K) 1k
  R12 FAN_SEL_ADC Net-(LED6-K) 1k
  R22 FAN_SEL_ADC FAN_SEL_ADC 10k
  R23 FAN_SEL_ADC FAN_SEL_ADC 10k
  R24 FAN_SEL_ADC FAN_SEL_ADC 10k
  R39 FAN_SEL_ADC FAN_SEL_ADC 47k
  R40 FAN_SEL_ADC FAN_SEL_ADC 10k
  R7 FAN_SEL_ADC FAN_SEL_ADC 1k
  R8 FAN_SEL_ADC FAN_SEL_ADC 1k
  R9 FAN_SEL_ADC FAN_SEL_ADC 1k
  * SW1: SW_Push (Кнопка тактовая 6x6 без фиксации) — не моделируется
  * SW2: SW_Push (Кнопка тактовая 6x6 без фиксации) — не моделируется
  * SW3: SW_Push (Кнопка тактовая 6x6 без фиксации) — не моделируется
  * SW4: SW_Push (Кнопка тактовая 6x6 без фиксации) — не моделируется
  * SW5: SW_Push (Кнопка тактовая 6x6 без фиксации) — не моделируется
  * SW6: SW_Push (Кнопка тактовая 6x6 без фиксации) — не моделируется
.ends UI
